臺灣苗栗地方法院刑事判決　　　　　　　 94年度訴字第184號
公　訴　人　臺灣苗栗地方法院檢察署檢察官
被　　　告　甲○○
　　　　　　　　　　（另案於臺灣苗栗看守所羈押中）
上列被告因違反毒品危害防制條例案件，經檢察官提起公訴（94
年度毒偵字第474、511號）及移送併案審理（94年度毒偵字第59
4號），本院依簡式審判程序，判決如下：
    主  文
甲○○連續施用第一級毒品，累犯，處有期徒刑壹年；扣案之注
射針筒柒支均沒收。又連續施用第二級毒品，累犯，處有期徒刑
玖月；扣案之安非他命壹包（含袋重貳點玖公克）沒收銷燬之，
吸食器貳組沒收。應執行有期徒刑壹年柒月；扣案之安非他命壹
包（含袋重貳點玖公克）沒收銷燬之，注射針筒柒支、吸食器貳
組均沒收。
    事  實
一、甲○○於民國90年間，因施用毒品案件，經送強制戒治期滿
    後，經臺灣臺中地方法院檢察署檢察官，以90年度戒毒偵字
    第161 號為不起訴處分確定。又於90年間因施用毒品案件，
    經送強治戒治後，於91年12月13日執行完畢釋放；刑事部分
    經臺灣臺中地方法院分別以90年度豐簡字第383 號、90年度
    訴字第2768號判決，判處有期徒刑5 月、7 月確定，並經定
    應執行有期徒刑11月，於92年10月31日執行完畢。
二、詎甲○○仍不知悔改，於前述強制戒治執行完畢釋放後之5
    年內，復分別基於施用第1 級毒品海洛因、第2 級毒品安非
    他命之概括犯意，自93年12月中旬某日起至94年4 月10日某
    時止，在其位於苗栗縣大湖鄉武榮村14之3 號之住處及同鎮
    ○○里○○街某土地公廟等處，以海洛因摻水稀釋後注射之
    方式，連續施用第1 級毒品海洛因多次；另於上述時、地，
    以將安非他命置於吸食器燒烤之方式，連續施用第2 級毒品
    安非他命多次。嗣分別於(一)94年3 月15日21時50分許，為警
    在苗栗縣頭份鎮○○路之心隨KTV 後方停車場查獲，並扣得
    其持有之供施用第1 級毒品之注射針筒2 支及施用第2 級毒
    品吸食器1 組。(二)94年3 月23日11時40分許，為警在苗栗縣
    頭份鎮興隆里之愛伊堡汽車旅館前查獲，並扣得其持有之施
    用第1 級毒品之注射針筒4 支。(三)94年4 月11日14時30分許
    ，為警在苗栗縣公館鄉鶴岡村鶴岡256 號實施搜索查獲，並
    扣得其持有之白粉1 包含袋重0.7 公克（經送法務部調查局
    鑑驗結果未發現含法定毒品成分）、安非他命1 包（含袋重
    2.9 公克）、供其施用第1 級毒品之注射針筒1 支、施用第
    2 級毒品安非他命之吸食器1 組。
三、案經臺灣苗栗地方法院檢察署檢察官偵查起訴及移送併案審
    理。
    理  由
一、訊據被告甲○○對於上揭連續施用第1 級毒品海洛因、第2
    級毒品安非他命之事實均坦承不諱，且被告於上揭查獲時間
    經採尿送鑑結果，發現均確有嗎啡、安非他命及甲基安非他
    命陽性反應乙節，此有尿液檢體編號登記簿對照表、中山醫
    學大學附設醫院藥物濫用檢測中心出具之濫用藥物尿液檢驗
    報告各3 紙在卷可憑；且扣案之白色結晶經鑑驗結果，係安
    非他命乙節，亦有毒品初步鑑驗報告單在卷可按，復有安非
    他命1 包（含袋重2.9 公克）、注射針筒7 支、吸食器2 組
    扣案可證。次查被告前因施用毒品案件，經送強制戒治期滿
    後，業經檢察官為不起訴處分確定；又因施用毒品案件，經
    送強制戒治後，經法院判處罪刑確定在案等情，有臺灣苗栗
    地方法院檢察署刑案資料查註紀錄表、臺灣高等法院被告前
    案紀錄表各1 件在卷可按，足徵被告之自白確與事實相符。
    本件事證明確，被告犯行堪予認定，應依法論科。
二、查海洛因、安非他命分別為毒品危害防制條例第2 條第2 項
    第1 款、第2 款所定之第1 級毒品、第2 級毒品。核被告連
    續施用第1 級毒品海洛因及第2 級毒品安非他命各多次，所
    為係違反毒品危害防制條例第10條第1 項之施用第1 級毒品
    罪、同條第2 項之施用第2 級毒品罪。其施用毒品前後非法
    持有毒品之低度行為，應為施用之高度行為所吸收，不另論
    罪。被告先後多次施用第1級毒品海洛因、第2級毒品安非他
    命之犯行，均時間緊接，方法相同，分別觸犯構成要件相同
    之罪，顯係分別基於概括犯意為之，均為連續犯，各應依刑
    法第56條之規定，以1 罪論，並加重其刑。又被告受有如事
    實欄所載罪刑執行情形，有臺灣高等法院被告前案紀錄表在
    卷可按，其於執行完畢後之5 年內再犯本件有期徒刑以上之
    2 罪，均為累犯，應均依刑法第47條之規定，分別遞加重其
    刑。再其所犯上開2 罪，犯意各別，行為互異，應予分論併
    罰。爰審酌被告非法施用第1 級毒品海洛因、第2 級毒品安
    非他命，對個人身心戕害甚鉅，且前已因施用毒品案件，先
    後經觀察、勒戒及強制戒治處分，並經判刑且已執行完畢，
    又再犯本件施用毒品犯行，顯未因前所受之觀察、勒戒、強
    制戒治處分及刑之執行而決心改過，惟念其於犯後坦承全部
    犯行及其本件施用毒品行為之情節等一切情狀，暨參酌公訴
    人之具體求刑，分別量處如主文所示之刑，並定其應執行刑
    。
三、至扣案之安非他命1 包（含袋重2.9 公克），經以快速檢試
    劑檢驗結果為毒品，應依毒品危害防制條例第18條第1 項前
    段規定宣告沒收並銷燬之；注射針筒7 支、吸食器2 組，均
    係被告所有且供犯罪所用之物乙節，業據被告供述在卷，應
    依刑法第38條第1 項第2 款併予宣告沒收。另扣案之疑似海
    洛因之白粉1 包含袋重0.7 公克，經送法務部調查局鑑驗結
    果未發現含法定毒品成分（見卷附之法務部調查局調科壹字
    第990001265 號鑑定通知書），爰不予宣告沒收。
四、臺灣苗栗地方法院檢察署檢察官，就被告於94年4 月8 日下
    午3 時許，在苗栗縣大湖鄉住處，施用第一級毒品海洛因及
    第二級毒品安非他命之犯行，以該署94年度毒偵字第594 號
    移送本院併案審理，因上揭移送併辦部分，與起訴被告連續
    施用第1 級毒品及第2 級毒品部分，分別有連續犯之裁判上
    一罪關係，已如上述，自均為起訴效力所及，本院自應一併
    予以審理，附此敘明。
據上論斷，應依刑事訴訟法第273 條之1 第1 項、第299 條第1
項前段，毒品危害防制條例第10條第1 項、第2 項、第18條第1
項前段，刑法第11條、第56條、第47條、第51條第5 款、第38條
第1 項第2 款，判決如主文。
本案經檢察官郭靜文到庭執行職務。
中　　華　　民　　國　　94　　年　　8 　　月　　31　　日
                  刑事第二庭    法　官　林燦都
以上正本與原本無異
如不服本判決應於送達後10日內向本院提出上訴狀。
   　　                     　　書記官　陳建分
中　　華　　民　　國　　94　　年　　8 　　月　　31　　日
附錄本案論罪科刑法條
毒品危害防制條例第10條第1項、第2項
施用第一級毒品者，處六月以上五年以下有期徒刑。
施用第二級毒品者，處三年以下有期徒刑。
